臺北高等行政法院判決
　　　　　　　　　　　　　　　　　　 93年度訴字第03383號
　　　　　　　　　　　　　　　.
原　　　告　甲○○○
訴訟代理人　陳文炯　會計師
複代理人　　陳建宏　會計師
被　　　告　財政部臺北市國稅局
代　表　人　張盛和（局長）
訴訟代理人　乙○○
上列當事人間因遺產稅事件，原告不服財政部中華民國93年8月
17日台財訴字第09300287570號訴願決定，提起行政訴訟。本院
判決如下：
　　主  文
原告之訴駁回。
訴訟費用由原告負擔。
　　事  實
一、事實概要：
    緣原告甲○○○之配偶彭森濤於民國（下同）80年5月14日
    死亡，原告甲○○○與繼承人彭啟輝等人於80年11月13日申
    報遺產總額為新台幣（下同）58,320,700元（土地2筆及房
    屋2戶），經被告機關查得，原告等繼承人漏報第一商業銀
    行等7種股票投資額計11,377,431元及被繼承人死亡前3年贈
    與金額6,268,620元，乃合併核定遺產總額為75,976,248元
    ，遺產淨額69,228,2  48元，應納遺產稅額24,920,303元；
    並依遺產及贈與稅法第45條規定，按所漏稅額7,209,461元
    處1 倍之罰鍰計7,209,46 1元。原告不服，主張被告機關核
    定遺產坐落高雄市○○段○○段1329-1地號土地乙筆，係原
    告之特有財產，又第一商業銀行股票等投資計11,377,431元
    ，係原告於78年間出售其特有財產高雄市○○段○○段1329
    地號土地，並將出售取得之價款中20,000,000元委由被繼承
    人買賣股票，而系爭投資股票即為尚未賣出之庫存股票；另
    被繼承人死亡前3年移轉資金與原告計6,268,620元涉及贈與
    部分，係原告取回委任買賣股票部分之資金云云，申經復查
    結果，獲准追減被繼承人死亡前3年贈與額1,020元，變更核
    定遺產總額為75,975,228元，淨額為69,227,228元及追減罰
    鍰205元，變更罰鍰為7,2  09,256元，其餘復查駁回。原告
    仍表不服，遂就遺產總額、免稅額與扣除額及罰鍰等項目，
    向財政部提起訴願，經遭駁回，遂就坐落高雄市○○段○○
    段1329-1地號土地、股票、死亡前3年贈與、罰鍰及配偶剩
    餘財產請求權部分，檢具全體繼承人同意書，向行政院提起
    再訴願。經行政院87年6月6日台87訴字第28286號再訴願決
    定略以，關於配偶相互間贈與之財產，84年1月13日修正遺
    產及贈與稅法第20條第6款規定，不計入贈與總額，則配偶
    間之贈與，於上開遺產及贈與稅法修正公布後已無申報贈與
    稅之義務，從而關於漏報贈與額罰鍰部分，仍否有遺產及贈
    與稅法第45條規定之適用，似待研酌為由，將訴願決定關於
    罰鍰部分撤銷，著由財政部另為適法之決定，其餘部分之再
    訴願駁回（本稅部分業經最高行政法院92年12月4日92年度
    判字第1697號判決駁回在案）。經財政部以87年11月10日台
    財訴字第87287612號訴願決定，將原處分（罰鍰部分）撤銷
    ，著由被告機關另為處分。嗣經被告機關重核復查決定，未
    予變更。原告猶未甘服，就罰鍰部分提起訴願遭決定駁回，
    遂提起本件行政訴訟。
二、兩造聲明：
　　(一)原告聲明求為判決：1.訴願決定、重核復查決定及原處分
                          均撤銷。
                        2.訴訟費用由被告負擔。
　　(二)被告聲明求為判決：1.駁回原告之訴。
                        2.訴訟費用由原告負擔。
三、兩造之爭點：被告機關以原告未依規定申報遺產稅，按所漏
                稅額處1倍罰鍰，是否適法？
　　(一)原告主張之理由：
      1.按「左列各款不計入贈與總額：1、…6、配偶相互贈與
        之財產。」及「84年1月14日以前配偶相互贈與之財產
        ，及婚嫁時受贈於父母之財物在100萬元以內者，於本
        項修正公布生效日尚未核課或尚未核課確定者，適用前
        項第6款及第7款之規定」分別為84年1月13日修正公布
        之遺產及贈與稅法第20條第1項第6款及87年6 月24日增
        訂公布之同法第20條第2項所規定。本案係屬尚未核課
        確定案件，則被告機關核定本案被繼承人生前贈與原告
        6,268,620元，涉及漏報贈與額科處罰鍰之部分，即無
        遺產及贈與稅法第45條規定之適用，此乃當然之解釋。
      2.原告甲○○○於78年2月15日出售其所有坐落於高雄市
        ○○段2小段1329-1地號之土地，並將處分土地價款中
        20,000,000 元委由被繼承人代為操作買賣股票，本案
        系爭由被繼承人匯入原告甲○○○帳戶之資金共計6,26
        8,620元，乃係原告甲○○○取回前揭買賣股票之自有
        資金，原告亦已於進行本案行政救濟之過程中，提示相
        關土地買賣合約、被繼承人銀行存款明細及股票買進、
        賣出成交報告書供查，實無任何違誤之處；惟被告機關
        非但未能予以詳加調查，竟率斷認定此項資金之取回乃
        係贈與行為，並據以併入被繼承人遺產中課稅，似嫌速
        斷。
      3.原告自始即認為被繼承人所匯入之資金6,268,620元，
        係為委託買賣股票資金之返還，且其法定要件皆已具備
        ，絕非被告機關所認定之贈與行為，故徵納雙方在認知
        上既然有如此重大之差異，則如何期待原告會將其列入
        被繼承人之遺產中申報，況如原告將其列入申報，無異
        認許原處分決定之見解。財政部對於如屬被繼承人死亡
        前3年內之贈與應併入遺產總額課稅者，亦曾明確解釋
        為避免徵納雙方時生爭執，故應先通知納稅人補報，逾
        期仍不補報者，始得補稅送罰，以息爭端，有財政部77
        年4月8日、11月7日及85年11月14日台財稅第000000000
        號、第000000000號及第851924256號函可資證明，原告
        未能將其列入被繼承人遺產申報，實無任何過失，被告
        機關科處1倍之罰鍰，顯不適當，亦與財政部87年11月
        10日台財訴字第872287612號訴願決定意旨嚴重相違。
      4.綜結所述，本案於84年1月13日修正公布之遺產及贈與
        稅法第20條第1項第6款及87年6月24日增訂公布之同法
        第20條第2項規定時，尚屬未核課確定案件，原核定涉
        及漏報贈與額科處罰鍰部分之處分，即應予撤銷。又本
        案被繼承人所匯入之資金，原告自始便認為其屬委託買
        賣股票資金之返還，依常理推論，豈能期待原告將其併
        入被繼承人之遺產中申報，況財政部對於死亡前3年內
        之贈與有爭議之案件，亦有通知納稅人補報，逾期仍不
        補報者，始得補稅送罰之明確解釋，故本案系爭贈與部
        份，最多僅能併入遺產課稅，實不應再科予罰鍰。請撤
        銷原處分、復查決定及訴願決定，以示公允。
　　(二)被告主張之理由：
      1.按「被繼承人死亡前3年內贈與下列個人之財產，應於
        被繼承人死亡時，視為被繼承人之遺產，併入其遺產總
        額，依本法規定徵稅：1、被繼承人之配偶。」及「納
        稅義務人對依本法規定，應申報之遺產及贈與財產，已
        依本法規定申報而有漏報或短報情事者，應按所漏稅額
        處以1倍至2倍之罰鍰。」分別為行為時遺產及贈與稅法
        第15條第1款及第45條所明定。
      2.本件被繼承人彭森濤於80年5月14日死亡，原告於80年
        11月13日申報遺產總額58,320,700元，經被告依查得漏
        報存款9,497元、第一銀行等7種股票投資額計11,377,4
        31元及死亡前3年贈與金額6,268,620元，核定遺產總額
        75,976,248元，淨額69,228,248元，並按所漏稅額7,20
        9,461元處1倍罰鍰7,209,461元。原告不服，申經復查
        結果，准予核減死亡前3年贈與額1,020元，並相對核減
        罰鍰205元。
      3.本件原告就遺產總額、免稅額與扣除額及科處罰鍰項目
        向財政部提起訴願，經遭駁回，嗣就高雄市○○段○○
        段1329-1地號土地、股票及死亡前3年贈與、罰鍰及配
        偶剩餘財產差額分配請求權部分，向行政院提起再訴願
        。經行政院87年6月6日台87訴字第28286號再訴願決定
        略以關於配偶相互贈與之財產，84年1月13日修正遺產
        及贈與稅法第20條第6款規定，不計入贈與總額，則配
        偶間之贈與，於上開遺產及贈與稅法修正公布後已無申
        報贈與稅之義務，從而關於漏報贈與額罰鍰部分，仍否
        有遺產及贈與稅法第45條規定之適用，似待研酌，將訴
        願決定關於罰鍰部分撤銷，另為決定（其餘部分之再訴
        願駁回），復經財政部87年11月10日台財訴第00000000
        0號訴願決定，以配偶相互贈與之財產，不計入贈與總
        額之規定，業經87年6月24日增訂公布之遺產及贈與稅
        法第20條第2項明定：84年1月14日以前配偶相互贈與之
        財產，於本項修正公布生效日尚未核課或尚未核課確定
        者，得溯及適用。本件係尚未核課確定案件，則本件被
        繼承人生前贈與申請人6,286,620元，涉及漏報贈與額
        科處罰鍰部分，因法律之修正，有由被告依首揭遺產及
        贈與稅法規定重行審酌之必要為由，撤銷原處分，著由
        被告另為適當之處理。查本件本稅部分經最高行政法院
        92年12月4日92年判字第1697號判決駁回在案，合先陳
        明。本件被繼承人於死亡前3年贈與原告6,286,620元部
        分應視為被繼承人之遺產，併入遺產總額補徵遺產稅既
        經確定，原告等未依規定申報遺產稅，被告按所漏稅額
        處1倍罰鍰，徵諸首揭規定，尚無不合；至84年1月13日
        修正遺產及贈與稅法第20條第6款規定，配偶相互贈與
        之財產不計入贈與總額，及87年6月24日增訂公布之遺
        產及贈與稅法第20條第2項明定：84年1月14日以前配偶
        相互贈與之財產，於本項修正公布生效日尚未核課或尚
        未核課確定者，得溯及適用。僅適用於配偶相互贈與之
        財產不計入贈與總額課徵贈與稅之案件，本案依同法第
        15條第1款規定併入遺產總額徵稅，係屬補徵遺產稅案
        件，並以原告等未依規定申報遺產稅而有漏報情事，按
        所漏稅額處1倍罰鍰，自與前開稅法修正公布後有無申
        報贈與稅之義務無涉，原處罰鍰洵無不合。
      4.至原告主張應依財政部77年4月8日、11月7日及85年11
        月14日台財稅第000000000號、第000000000號及第8519
        24256號函釋，通知納稅人補報，逾期仍不補報者，始
        得補稅送罰等情。查前開函釋規定應先通知納稅人補報
        者係就屬遺產及贈與稅法第5條規定以贈與論之案件始
        得適用，如係同法第4條第2項規定之贈與則無須通知補
        報。本件系爭贈與係屬存款資金，非屬遺產及贈與稅法
        第5條規定之以贈與論，自無前開函釋規定通知補報之
        適用，原告主張顯係誤解，併予陳明。
      5.據上論述，本件原處分及所為復查、訴願決定均無違誤
        ，為此請求判決如被告答辯之聲明。
　　理  由
一、按「凡經常居住中華民國境內之中華民國國民死亡時遺有財
    產者，應就其在中華民國境內境外全部遺產，依本法規定，
    課徵遺產稅。」、「被繼承人死亡前3年內贈與下列個人之
    財產，應於被繼承人死亡時，視為被繼承人之遺產，併入其
    遺產總額，依本法規定徵稅：1、被繼承人之配偶。」又「
    納稅義務人對依本法規定，應申報之遺產及贈與財產，已依
    本法規定申報而有漏報或短報情事者，應按所漏稅額處以1
    倍至2倍之罰鍰。」分別為行為時遺產及贈與稅法第1條第1
    項、第15條第1款及第45條所明定。次按於74年6月3日民法
    修正前已取得之夫妻聯合財產中，其不屬於妻之原有財產或
    特有財產，為夫所有，依法應併入夫之遺產總額內課徵遺產
    稅，此觀諸74年6月3日修正前之民法第1017條第2項及遺產
    及贈與稅法第1條第1項之規定甚明。次按被繼承人配偶及子
    女之原有財產或特有財產，經辦理登記或確有證明者，不計
    入遺產總額，為行為時遺產及贈與稅法第16條第11款所規定
    ，且夫妻採法定（聯合）財產制者，在62年2月8日遺產及贈
    與稅法施行前，其聯合財產中有以妻名義登記之不動產，於
    夫先妻死亡時，如經妻主張該不動產係其夫所贈與，而無具
    體反證者，即可認屬妻之特有財產，免列為夫之遺產申報課
    稅，亦經財政部以69年3月6日台財稅字第31879號函釋在案
    。
二、本件被告機關以原告未依規定申報遺產稅，按所漏稅額7,20
    9,461元處1倍罰鍰，原告不服，循序起訴意旨略以：原告於
    78年2月15日出售其所有坐落於高雄市○○段○○段1329-1地
    號之土地，並將處分土地價款中20,000,000 元委由被繼承
    人代為操作買賣股票，系爭由被繼承人匯入原告甲○○○帳
    戶之資金共計6,26 8,620元，乃係原告甲○○○取回前揭買
    賣股票之自有資金，原告亦已於進行本案行政救濟之過程中
    ，提示相關資料供查，實無任何違誤之處，被告機關竟率斷
    認定此項資金之取回乃係贈與行為，並據以併入被繼承人遺
    產中課稅，似嫌速斷；又本件於84年1月13日修正公布之遺
    產及贈與稅法第20條第1項第6款及87年6月24日增訂公布之
    同法第20條第2項規定時，尚屬未核課確定案件，原核定涉
    及漏報贈與額科處罰鍰部分之處分，即應予撤銷。又被繼承
    人所匯入之資金，原告自始便認為其屬委託買賣股票資金之
    返還，豈能期待原告將其併入被繼承人之遺產中申報，故原
    告實無任何過失可言；況財政部對於死亡前3年內之贈與有
    爭議之案件，亦有通知納稅人補報，逾期仍不補報者，始得
    補稅送罰之明確解釋，故本案系爭贈與部份，最多僅能併入
    遺產課稅，實不應再科予罰鍰，請撤銷原處分、復查決定及
    訴願決定，以示公允云云。
三、查本件本稅部份，業經最高行政法院於92年12月4日以92年
    判字第1697號判決認：「……系爭坐落高雄市○○段○○段
    1329地號土地及建物，原告81年3月10日出聲明書主張為該
    土地為其夫贈與之特有財產，且於本件經被告核定遺產稅額
    後，在84年5月26日提出申請復查時稱：「．．．本人基於
    彭森濤生前即明言該土地係本人所有為特有財產而不屬於聯
    合財產，且本人於78年2月15日出售1329地號土地將買受人
    蔡天贊交付款部份貳仟萬元委由先生彭森濤買賣股票，備忘
    協同：先生承認主張該土地為本人特有財產，出售該特有土
    地之土地款為本人特有財產，故81向貴局主張上述土地係本
    人特有財產．．．」等語，依上開原告於申請復查時所指，
    系爭前開土地原告所以認屬其特有財產，係以其夫即被繼承
    人彭森濤曾表示該筆土地為原告特有財產，於此或可認原告
    主張被繼承人彭森濤於與原告間夫妻關係存續中，有將系爭
    上開土地贈與原告為特有財產之事實。然此一事實，除原告
    事後提出前開所謂「協同書」為證外，並無其他證據，足資
    證明，惟本件原告於83年7月13日別另提出表示上開系爭土
    地與地上物為夫妻聯合共有財產之報告一份存卷。是依前揭
    財政部台財稅字第31879號函之意旨，應認原告所提出之要
    求更正系爭土地及地上物為聯合財產之報告，為非屬特有財
    產之有力而具體之反證，自不得僅依原告之主張及前開真偽
    難辨之「協同書」，遽認本件系爭上開土地及其上建物為原
    告之特有財產。況且74年6月4日民法修正前以妻名義登記之
    財產，原則上認係夫所有。次查上開系爭坐落高雄市○○段
    ○○段1329地號土地及地上建物，原告於78年2月15日，以
    6,750萬元出售與蔡天贊，並約定於簽約日交付4000萬元，
    固有該買賣之不動產買賣契約書影本一份在卷可憑，而原告
    主張其於取得上開4000萬元後將其中2000萬元，於78年2月
    18日存入被繼承人彭森濤於第一商業銀行支票存款00000000
    000號帳戶內，並於同月21日買進第一商業銀行一萬股、彰
    化商業銀行一萬股，其後陸續再買賣第一商業銀行、彰化商
    業銀行、台塑、華南商業銀行、台北企銀等股票，並以上開
    二千萬元係委任被繼承人買賣股票，為本件被繼承人之債務
    。原告此一主張雖提出被繼承人78年至80年5月14四日死亡
    時所有第一銀行支票存款、活期存款、商業銀行活期存款銀
    行存款往來帳卡、股票買賣交割單、受託買賣證券明細表影
    本為證。經查原告所提出之資料「僅係被繼承人彭森濤所為
    有關第一商業銀行、彰化商業銀行、華南商業銀行、台北企
    銀、華隆、南亞、台塑及台泥等公司之股票買賣中之一部分
    ，此由被告向各前開公司所函查被繼承人彭森濤之股份資料
    中78年2月18日以後尚有多筆買賣，即足資說明，茲僅以其
    中買賣第一商業銀行股票部分為例，被繼承人彭森濤於78年
    2月24日買入八千股、同年3月1日買入一千股、同年3月3日
    買入一千股、同年3月20日無償配股五千股，同年11月7日、
    8日各賣出一千股、同年11月9日賣出二千股、79年1月13日
    買入七千股、同年6月2日賣出一千股、同年7月16日賣出一
    千股、同年8月22日賣出二千股、同年8月22日、23日各賣出
    一千股、同年8月25日賣出二千股、79年12月24日增資配股
    五千股，計結餘一萬五千股，並非如原告起訴書所指僅78年
    2月21日買入一萬股，78年3月13日除權配股五千股，足認原
    告尚漏述多筆交易，本件起訴狀稱已提示完整之股票進出明
    細，顯非事實，是原告於本件所提出之前開資料，自非被繼
    承人彭森濤自78年2月18日至80年5月14日死亡間，全部而完
    整之買賣股票明細。再者，原告始終亦未曾就被繼承人在該
    期間買賣股票所需之資金提出流程說明及資金來源資料供核
    對。因此，在上開期間內，何筆股票為何者所購買，並未能
    有完整之追證明，故本件被繼承人死亡時所遺留之上開股
    票，自難認係原告前揭所指其提供之二千萬之所購得。如被
    繼承人欠原告13,732,400元未償，何以繼承時未申報其債務
    。況查，本件原告於78年3月8日即有自證券市場購入華南商
    業銀行股票，且在該日之後，亦另有以其自己之帳戶買賣華
    南商業銀行、台塑公司、華隆公司、台灣水泥公司等股票之
    事實，有該等公司之函文在卷可憑。衡情被繼承人於78年2
    月間，苟有將前揭房地及該房地出售所得之價款作為原告特
    有財產之意。則足見被繼承人與原告均極為重視其二人間財
    產之區別，故縱上開房地出售後所得金額原告有將部分金額
    委任被繼承人處理投資上市公司股票之意，被繼承人為免與
    原告間資金又有混淆之情形，亦當為原告另行開立帳戶為股
    票之買賣，僅由其代為操作即可，且事實上原告亦確於該期
    間，即同年三月間已開戶為股票之買賣，是78年3月以後，
    原告與被繼承人在證券市場均有開戶，且原告與被繼承人之
    帳戶，自78年3月至80年5月14日間，均有多次之交易紀錄，
    故如認本件被繼承人彭森濤於80年5月14日死亡時，其帳戶
    內之庫存股票，均為原告所委任購買者，亦顯與事理有悖。
    綜上所述，尚難認上開原為原告所有之高雄市○○段○○段
    1329地號土地及其上建物，與原告所有同小段1329─1地號
    土地為原告之特有財產；於證據上亦不能認原處分所指上開
    被繼承人死亡時庫存於被繼承人帳戶內之第一商業銀行等七
    種股票係原告之特有財產。依此，被繼承人彭森濤於死亡前
    之80年1月29日，由第一商業銀行信義分行以T/T方式匯款
    2,038,770元至原告設於美國之帳戶，及於80年5月10日將出
    售股票得款4,229,850元存入原告於華南商業銀行信義分行
    之帳戶，自不能解為原告取回委任被繼承人從事股票投資之
    款項。況上開以匯款方式匯入原告帳戶之2,038,770元，其
    匯款單上所載之用途係「接濟」，並非原告所稱委任資金之
    返還。故本件原告前開所為主張，經核與事證及經驗法則不
    符，自屬無據，尚不足採。末按雖84年1月14日以前配偶相
    互贈與之財產於87年6月24日增訂公布之遺產及贈與稅法第
    20條明定，於該項修正公布生效尚未核課或尚未核課確定者
    ，得溯及適用，然本件關於上開被繼承人之贈與額合計6,26
    7,600元，依遺產及贈與稅法第15條之規定，仍應併入其遺
    產總額計算徵稅。又遺產財產價值之計算，以被繼承人死亡
    時之時價為準計算，為遺產及贈與稅法第10條第1項、第2項
    所規定。是本件原處分將被繼承人彭森濤死亡日尚未出售庫
    存投資第一商業銀行、華南商業銀行等七種股票，依死亡日
    收盤價計算為11,377,431元及死亡前3年贈與原告6,267,600
    元併計入遺產總額，揆諸首揭法條規定及前開說明，於法並
    無不合，此部分訴願決定及再訴願決定遞予維持，亦無違誤
    ，原告起訴意旨指摘此部分不當，為無理由，應予駁回。…
    」等情，據以駁回原告之訴確定在案，有該確定判決書附本
    院卷可稽。則本件被繼承人於死亡前3年贈與原告6,268,620
    元部分應視為被繼承人之遺產，併入遺產總額補徵遺產稅既
    經確定，原告未依規定申報遺產稅，被告按所漏稅額處1倍
    罰鍰，徵諸首揭規定，並無不合。
四、至84年1月13日修正遺產及贈與稅法第20條第6款規定，配偶
    相互贈與之財產不計入贈與總額，及87年6月24日增訂公布
    之遺產及贈與稅法第20條第2項明定：84年1月14日以前配偶
    相互贈與之財產，於本項修正公布生效日尚未核課或尚未核
    課確定者，得溯及適用。該規定僅適用於配偶相互贈與之財
    產不計入贈與總額課徵贈與稅之案件；惟本件係依同法第15
    條第1款規定併入遺產總額徵稅，屬補徵遺產稅案件，並以
    原告等未依規定申報遺產稅而有漏報情事，按所漏稅額處1
    倍罰鍰，自與前開稅法修正公布後有無申報贈與稅之義務無
    涉。
五、原告另主張依財政部77年4月8日、11月7日及85年11月1日台
    財稅第000000000號、第000000000號及第8519 24256號函釋
    ，通知納稅人補報，逾期仍不補報者，始得補稅送罰等情；
    惟查財政部前揭函釋應先通知納稅人補報者，係就屬遺產及
    贈與稅法第5條規定「以贈與論」之案件始得適用，如係同
    法第4條第2項規定之贈與，則無須通知補報。本件系爭贈與
    係屬存款資金，非屬遺產及贈與稅法第5條規定之以贈與論
    ，自無前開函釋規定通知補報之適用，原告主張，顯係誤解
    ，尚難採據。
六、末查原告雖主張被繼承人所匯入之資金，原告自始便認為其
    屬委託買賣股票資金之返還，豈能期待原告將其併入被繼承
    人之遺產中申報，故原告實無任何過失云云；惟按「人民違
    反法律上之義務而應受行政罰之行為，法律無特別規定時，
    雖不以出於故意為必要，仍須以過失為其責任條件。但應受
    行政罰之行為，僅須違反禁止規定或作為義務，而不以發生
    損害或危險為其要件者，推定為有過失，於行為人不能舉證
    證明自己無過失時，即應受處罰。」司法院釋字第275號解
    釋甚明。如前所述，本件既尚難認上開原為原告所有之高雄
    市○○段○○段1329地號土地及其上建物，與原告所有同小
    段1329─1地號土地為原告之特有財產；亦難認被繼承人死
    亡時庫存於被繼承人帳戶內之第一商業銀行等7種股票係原
    告之特有財產，且關於上開被繼承人之贈與額合計6,267,6
    00元，依遺產及贈與稅法第15條之規定，仍應併入其遺產總
    額計算徵稅；原告未依規定申報遺產稅，揆諸上揭第275號
    解釋意旨，尚難謂其無可歸責之過失情事，原告上揭主張，
    亦非可採。
七、綜上所述，原告起訴論旨，並非可採；被告以原告未依規定
    申報遺產稅，按所漏稅額處1倍罰鍰，並無違誤，重核復查
    及訴願決定遞予維持，亦無不合，原告仍執前詞，訴請求撤
    銷訴願決定及原處分，為無理由，應予駁回。
據上論結，本件原告之訴為無理由，爰依行政訴訟法第98條第3項
前段，判決如主文。
中　　華　　民　　國　　94　　年　　12　　月　　1　　 日
                  第六庭審判長法  官   林樹埔
                              法  官　 曹瑞卿
                              法  官　 許瑞助
上為正本係照原本作成。
如不服本判決，應於送達後20日內，向本院提出上訴狀並表明上
訴理由，如於本判決宣示後送達前提起上訴者，應於判決送達後
20日內補提上訴理由書（須按他造人數附繕本）。
中　　華　　民　　國　　94　　年　　12　　月　　1　　 日
                              書記官   吳芳靜
